【裁判字號】    98,易,90
【裁判日期】    980220
【裁判案由】    竊盜等
【裁判全文】
臺灣桃園地方法院刑事判決                98年度易字第90號
公  訴  人  臺灣桃園地方法院檢察署檢察官
被      告  丙○○
上列被告因竊盜案件，經檢察官提起公訴（97年度偵字第26330
號），本院判決如下：
    主  文
丙○○所犯如附表一所示之罪，均累犯，處如附表一所示之刑。
應執行有期徒刑壹年肆月。扣案如附表二所示之物，均沒收。
其餘被訴毀損部分，均公訴不受理。
    事  實
一、丙○○前因竊盜案件，經臺灣高等法院以89年度上易字第56
    6 號判決判處有期徒刑3 年確定；又因竊盜及脫逃案件，經
    臺灣板橋地方法院以89年度易字第724 號判決分別判處有期
    徒刑2 年6 月及有期徒刑3 月，應執行有期徒刑2 年7 月確
    定；上開所示各罪之刑，經臺灣高等法院以89年度聲字第66
    8 號裁定定其應執行刑為有期徒刑5 年6 月，嗣經臺灣板橋
    地方法院以97年度聲減字第223 號裁定減刑並定應執行有期
    徒刑5 年4 月確定，甫於民國97年9 月25日縮短刑期假釋出
    監並付保護管束，於97年11月16日因假釋期滿未經撤銷假釋
    而以已執行論。
二、丙○○因經濟困窘，竟萌生竊取他人車內財物之意，分別基
    於毀損及意圖為自己不法所有之犯意，分別於如附表一所示
    之時、地，手戴其所有如附表二編號2 所示之白色棉布手套
    乙雙，並持其所有客觀上對人之生命、身體具危險性，可供
    兇器使用如附表二編號1 所示之金屬材質十字起子2 支，先
    破壞如附表一所示自小客車車門鎖及引擎蓋後（附表編號1
    、2 所示毀損部分業經撤回告訴），進入車內竊取如附表一
    編號1 、2 所示之財物得手，另於附表一編號3 所示自小客
    車內搜尋財物之際，為巡邏警員當場查獲而得逞，並扣得丙○○所有如附表二所示之供犯罪使用之工具及與本件無關之
    附表三所示之物，始悉上情。
三、案經桃園縣政府警察局桃園分局報請及丁○○、乙○○、甲○○訴由臺灣桃園地方法院檢察署檢察官偵查起訴。
    理  由
一、本件被告所犯係死刑、無期徒刑或最輕本刑為3 年以上有期
    徒刑以外之罪，其於準備程序中就被訴事實為有罪之陳述，
    經本院告知簡式審判程序之旨，並聽取公訴人、被告之意見
    後，爰依刑事訴訟法第273 條之1 第1 項規定合議裁定由受
    命法官獨任進行簡式審判程序。
二、犯罪事實之認定
    訊據被告丙○○對於前開犯罪事實迭於警詢、偵查及本院審
    理時，均坦認不諱，並經證人即如附表一所示各告訴人丁○○、乙○○於警詢中分別指證其等所有之自小客車遭毀損之
    情狀及車內財物遭竊及該財物之價值等情明確，告訴人甲○○於警詢中證述車內財物雖未被竊取，然有遭翻動之痕跡，
    且其所有之自小客車右前門門鎖及引擎蓋均經毀損等語綦詳
    。此外，復有贓物認領保管單2 份、現場採證照片16張、搜
    索扣押筆錄等件附卷足憑，並有附表二所示之扣案物品可資
    佐據，堪認被告前揭自白與事實相符而足採信。本件事證已
    臻明確，被告犯行已堪認定，應予依法論科。
三、論罪科刑之法律適用
  (一)按刑法第321 條第1 項第3 款之攜帶兇器竊盜罪，係以行為
    人攜帶兇器竊盜為其加重要件，此所謂兇器，其種類並無限
    制，凡客觀上足以對人之生命、身體、安全構成威脅，具有
    危險性之兇器均屬之，且須行竊時攜帶此種具有危險性之兇
    器為已足，並不以攜帶之初有行兇之意圖為必要，最高法院
    著有79年台上字第5253號判例可資參照。查被告持以為附表
    一各次犯行之如附表二編號1 所示之十字起子2 支，係金屬
    材質，堪認客觀上係屬足以傷害人之生命、身體之器械，為
    具有危險性之兇器，被告持以為附表一各次所示之竊盜犯行
    ，核其所為：如附表一編號1 、2 所示之犯行，均係犯刑法
    第321 條第1 項第3 款攜帶兇器加重竊盜罪；如附表一編號
    3 所示之犯行，係犯刑法第354 條毀損罪、第321 條第2 項
    、第1 項第3 款攜帶兇器加重竊盜未遂罪。被告所為如附表
    一所示之各次加重竊盜罪、加重竊盜未遂罪間，犯意各別，
    行為互殊，核無實質上一罪或裁判上一罪之關係，為實質上
    數罪關係，應予分論併罰。檢察官原係以一罪提起公訴，惟
    審判期日查明係數罪關係，並經檢察官以言詞更正之，本院
    並予被告辨明犯罪事實及辯論之機會，對被告之防禦權並無
    影響，本院自得依法審酌，併此敘明。又被告有事實欄一所
    載犯罪科刑之執行紀錄，此有臺灣高等法院被告前案紀錄表
    附卷足參，其於有期徒刑執行完畢後5 年以內，以故意再犯
    本件最重本刑為有期徒刑以上之各罪，均為累犯，應依刑法
    第47條第1 項之規定，加重其刑。如附表一編號3 所示之犯
    行，其破壞他人自小客車門鎖後入內搜尋財物，已著手於竊
    盜行為之實行，而未生移置財物於自己實力支配下之結果，
    為未遂犯，應依刑法第25條第2 項之規定減輕其刑，又其刑
    有加重及減輕者，並依刑法第71條第1 項規定，先加後減之
    。
  (二)爰審酌被告智識程度並無明顯不足之情形，因工作不穩定，
    缺錢花用而為毀損他人之物及竊盜犯行，動機非善，其中部
    分竊盜犯行所竊得財物價值雖非鉅額並已由被害人領回，而
    減輕所生實質上財物損害，部分竊盜犯行固未竊得財物，然
    被害人之物仍遭毀損而受有實質上財物損害，又其年值青壯
    ，不循正當方式憑恃己力以供生活之需，恣意破壞他人車輛
    進入後為竊盜行為，所使用之行為方式足使被害人心生驚懼
    不安，而嚴重影響財產安全，所生危害非微，其輕忽他人財
    產法益，行為至為可議，另其已有如事實欄所載之前案判決
    及執行紀錄，自應予以相當之非難，兼衡被告犯罪之動機、
    目的、手段、智識程度、竊取財物之價值，雖徵得部分被害
    人原諒，然對部分被害人應允賠償後竟未履行，及犯後坦承
    犯行等一切情狀，核情分別量處如附表所示之刑，並定應執
    行刑，以資懲儆。
  (三)扣案之如附表二所示之物，係被告所有，為供其犯如附表一
    所示各罪所用之物，應依刑法第38條第1 項第2 款規定，宣
    告沒收。至扣案如附表三所示之物，雖為被告所有，惟查無
    證據證明上開物品與本件毀損、竊盜犯行有關，爰均不予宣
    告沒收，附此敘明。
據上論斷，應依刑事訴訟法第273 條之1 第1 項、第299 條第1
項前段，刑法第321 條第1 項第3 款、第2 項、第354 條、第25
條第2 項、第47條第1 項、第51條第5 款、第38條第1 項第2 款
，刑法施行法第1 條之1 第1 項、第2 項前段，判決如主文。
本案經檢察官王惟琪到庭執行職務。
中    華    民    國    98    年    2     月    20    日
                  刑事第六庭    法  官  呂美玲
附表一：
 ┌──┬──────┬─────────────┬───────────┬────┐
 │編號│  犯罪時間  │犯罪方式、被害人及竊得財物│所犯罪名及所處之主刑及│ 備 註  │
 │    │  犯罪地點  │                          │從刑                  │        │
 │    │            │                          │                      │        │
 ├──┼──────┼─────────────┼───────────┼────┤
 │1   │於97年12月26│丙○○基於毀損及意圖為自己│丙○○攜帶兇器竊盜，累│被訴毀損│
 │    │日下午11時許│不法之所有之犯意，手戴其所│犯，處有期徒刑柒月，扣│部分業經│
 │    │，在桃園縣桃│有之白色棉布手套乙雙，並持│案如附表二所示之物，均│告訴人撤│
 │    │園市○○○路│其所有客觀上對人之生命、身│沒收。                │回告訴，│
 │    │207號前     │體具危險性，可供兇器使用之│                      │另諭知公│
 │    │            │金屬材質之十字起子貳支，破│                      │訴不受理│
 │    │            │壞丁○○所有停放於左列時地│                      │如主文所│
 │    │            │之車牌號碼8N-2338 號自小客│                      │示。    │
 │    │            │車副駕駛座車門鎖及引擎蓋（│                      │        │
 │    │            │毀損部分業經告訴人撤回告訴│                      │        │
 │    │            │），進入該車內，竊得丁○○│                      │        │
 │    │            │所有之汽車行照1 張、測速器│                      │        │
 │    │            │、車用充氣機、車用吸塵器各│                      │        │
 │    │            │1 具、高速公路回速票8 張及│                      │        │
 │    │            │現金92元（價值共計3712 元 │                      │        │
 │    │            │）。                      │                      │        │
 ├──┼──────┼─────────────┼───────────┼────┤
 │2   │於97年12月26│丙○○基於毀損及意圖為自己│同上。                │同上。  │
 │    │日下午11時許│不法之所有之犯意，手戴其所│                      │        │
 │    │，在桃園縣桃│有之白色棉布手套乙雙，並持│                      │        │
 │    │園市○○○路│其所有客觀上對人之生命、身│                      │        │
 │    │124號前     │體具危險性，可供兇器使用之│                      │        │
 │    │            │金屬材質之十字起子貳支，破│                      │        │
 │    │            │壞乙○○所有停放於左列時地│                      │        │
 │    │            │之車牌號碼4232-KA 號自小客│                      │        │
 │    │            │車副駕駛座車門把及引擎蓋（│                      │        │
 │    │            │毀損部分業經告訴人撤回告訴│                      │        │
 │    │            │），進入該車內，竊得乙○○│                      │        │
 │    │            │所有之車用後照鏡1 個、汽車│                      │        │
 │    │            │遮陽簾1 組、補胎工具1 組、│                      │        │
 │    │            │MP3 乙台、車用故障三角架1 │                      │        │
 │    │            │個、車用測速器1 組、救車線│                      │        │
 │    │            │1 組、電腦充電器1 組、汽車│                      │        │
 │    │            │雨刷精1 瓶、汽車清潔劑1瓶 │                      │        │
 │    │            │、高速公路回速票6 張及現金│                      │        │
 │    │            │93元（價值共計5921元）。  │                      │        │
 │    │            │                          │                      │        │
 ├──┼──────┼─────────────┼───────────┼────┤
 │3   │於97年12月26│丙○○基於毀損及意圖為自己│丙○○損壞他人自用小客│無。    │
 │    │日下午11時許│不法之所有之犯意，手戴其所│車之右前車門鎖、引擎蓋│        │
 │    │，在桃園縣桃│有之白色棉布手套乙雙，並持│，足以生損害於他人，累│        │
 │    │園市124號前 │其所有客觀上對人之生命、身│犯，處有期徒刑月，扣│        │
 │    │            │體具危險性，可供兇器使用之│案如附表二所示之物，均│        │
 │    │            │金屬材質之十字起子貳支，破│沒收；又攜帶兇器竊盜，│        │
 │    │            │壞甲○○所有停放於左列時地│未遂，累犯，處有期徒刑│        │
 │    │            │之車牌號碼6087-LS 號自小客│肆月，扣案如附表二所示│        │
 │    │            │車副駕駛座車門鎖及引擎蓋前│之物，均沒收。        │        │
 │    │            │側，致令不堪使用，足以生損│                      │        │
 │    │            │害於甲○○，嗣進入車內搜尋│                      │        │
 │    │            │財物之際，適經巡邏員警當場│                      │        │
 │    │            │查獲而未得逞。            │                      │        │
 └──┴──────┴─────────────┴───────────┴────┘
附表二：
┌──┬──────────┬────────────┐
│編號│扣案物品名稱、數量  │    備           註     │
├──┼──────────┼────────────┤
│ 1  │十字起子貳支        │被告丙○○所有          │
├──┼──────────┼────────────┤
│ 2  │白色棉布手套乙雙    │被告丙○○所有          │
└──┴──────────┴────────────┘
附表三：
┌──┬──────────┬────────────┐
│編號│扣案物品名稱、數量  │    備           註     │
├──┼──────────┼────────────┤
│ 1  │剪刀乙把            │被告丙○○所有          │
├──┼──────────┼────────────┤
│ 2  │銼刀貳把            │被告丙○○所有          │
├──┼──────────┼────────────┤
│ 3  │自製汽車鑰匙肆把    │被告丙○○所有          │
├──┼──────────┼────────────┤
│ 4  │活動扳手乙把        │被告丙○○所有          │
├──┼──────────┼────────────┤
│ 5  │手電筒貳具          │被告丙○○所有          │
├──┼──────────┼────────────┤
│ 6  │白色棉布手套（未使用│被告丙○○所有          │
│    │）陸雙              │                        │
├──┼──────────┼────────────┤
│ 7  │老虎鉗乙把          │被告丙○○所有          │
├──┼──────────┼────────────┤
│ 8  │尖嘴鉗貳把          │被告丙○○所有          │
├──┼──────────┼────────────┤
│ 9  │一字起子支        │被告丙○○所有          │
├──┼──────────┼────────────┤
│ 10 │自製鐵鉤支        │被告丙○○所有          │
├──┼──────────┼────────────┤
│ 11 │自製開鎖工具貳支    │被告丙○○所有          │
└──┴──────────┴────────────┘
以上正本證明與原本無異。
如不服本判決應於收受判決後10日內向本院提出上訴書狀，並應
敘述具體理由。其未敘述上訴理由者，應於上訴期間屆滿後20日
內向本院補提理由書 (均須按他造當事人之人數附繕本)「 切勿
逕送上級法院」。
                              書記官  李玉華
中    華    民    國    98    年    2     月    23    日
附錄本案論罪科刑法條：
中華民國刑法第321 條（加重竊盜罪）
犯竊盜罪而有左列情形之一者，處6 月以上、5 年以下有期徒刑
：
一、於夜間侵入住宅或有人居住之建築物、船艦或隱匿其內而犯
之者。
二、毀越門扇、牆垣或其他安全設備而犯之者。
三、攜帶兇器而犯之者。
四、結夥三人以上而犯之者。
五、乘火災、水災或其他災害之際而犯之者。
六、在車站或埠頭而犯之者。
前項之未遂犯罰之。
中華民國刑法第354 條（毀損器物罪）
毀棄、損壞前二條以外之他人之物或致令不堪用，足以生損害於
公眾或他人者，處2 年以下有期徒刑、拘役或5 百元以下罰金。


司法院資訊處製作；財團法人民間司法改革基金會備份。
